臺灣新北地方法院三重簡易庭民事裁定
111年度重簡字第279號
原      告  陳郁仁  
訴訟代理人  黃傑琳律師


被      告  和潤企業股份有限公司


法定代理人  劉源森  
被      告  裕融企業股份有限公司

法定代理人  嚴陳莉蓮
上列當事人間確認本票債權不存在事件，本院裁定如下：
    主  文
本件移送臺灣臺北地方法院。
    理  由
一、按訴訟，由被告住所地之法院管轄。對於私法人或其他得為
    訴訟當事人之團體之訴訟，由其主事務所或主營業所所在地
    之法院管轄；又訴訟之全部或一部，法院認為無管轄權者，
    依原告聲請或依職權以裁定移送於其管轄法院，民事訴訟法
    第1 條第1 項前段、第2 條第2 項及第28條第1 項分別定有
    明文。次民事訴訟法第13條固規定，本於票據有所請求而涉
    訟者，得由票據付款地之法院管轄，惟所謂本於票據有所請
    求，專指執票人本於票據行使票據上之權利而言，凡執票人
    本於票據請求承兌、付款及行使追索權均屬之；如本於持有
    票據之原因事實有所請求，則無該條規定之適用（見吳明軒
    著，民事訴訟法上冊，民國105 年9月修訂11 版，第59頁）
    。
二、經查，本件原告起訴聲明為：「一、確認被告和潤企業股份
    有限公司持有臺灣臺北地方法院110年度司票字第20059號民
    事裁定所載如附表一所示之本票，對原告本票債權不存在。
    二、被告和潤企業股份有限公司不得執臺灣臺北地方法院11
    0年度司票字第20059號本票裁定為強制執行名義對原告為強
    制執行。三、確認被告裕融企業股份有限公司持有臺灣臺中
    地方法院111年度司票字第54號民事裁定所載如附表二所示
    之本票，對原告本票債權不存在。四、被告裕融企業股份有
    限公司不得執臺灣臺中地方法院111年度司票字第54號本票
    裁定為強制執行名義對原告為強制執行。」，其中聲明第一
    項、第三項原告係以票據債務人身分，主張兩造間並無借款
    之債權債務關係，票據原因關係不存在，而本件起訴時被告
    分別址設臺北市中山區、臺北市大安區，有股份有限公司變
    更登記表、商工登記公示資料在卷可參，故應屬臺灣臺北地
    方法院管轄，本院並無管轄權；至聲明第二、四項之部分，
    經查本院現無執行中之強制執行案件，此部分與債務人於強
    制執行程序終結前提起異議之訴請求撤銷執行程序有間，本
    院非執行法院，而無專屬管轄情事。是依上開規定及基於訴
    訟經濟，本件一併由臺灣臺北地方法院審理為宜，爰依職權
    將本件移送於臺灣臺北地方法院。
三、裁定如主文。
中　　華　　民　　國　　111 　年　　7 　　月　　19　　日
                      臺灣新北地方法院三重簡易庭
                            法　官　王雅婷
以上為正本係照原本作成。
如不服本裁定，應於送達後10日內，向本院提出抗告狀並表明抗
告理由，如於本裁定宣示後送達前提起抗告者，應於裁定送達後
10日內補提抗告理由書（須附繕本），並繳納抗告費新臺幣1000
元。
中　　華　　民　　國　　111 　年　　7 　　月　　19　　日
                            書記官　陳芊卉